# 求助陈版主，未实现内部交易损益的理解

提问人：liuweisheng 时间：2023-08-12 18:59:33
A公司为施工单位，B公司为A公司客户，A公司持股B公司20%股权重大影响权益法核算。B公司为PPP项目公司，建设期A公司给B公司提供的建筑服务是不是按未实现内部交易对待进行抵消。谢谢版主解惑。

回答人：chenyiwei
可以这样理解。参考：《中审众环研究 2020 》之“问题4-4-17（社会资本方采用权益法核算对PPP项目公司的投资，社会资本方承担施工总承包业务时，在其合并报表层面是否抵销建筑收入）”。